---
title: "ATU BASKET ANALYSIS"
author: "Nale ALPASLAN VAROL"
date: "March 11, 2019"
output: "html_document"
---

```{r LIBRARY LOAD, include=FALSE}
pacman::p_load("readxl","tidyverse","arules","arulesViz","formattable","ggplot2","ggthemes",
               "RColorBrewer")
pacman::p_isloaded("readxl","tidyverse","arules","arulesViz","formattable","ggplot2","ggthemes",
                   "RColorBrewer")
```

```{r DATA LOAD, message=FALSE, warning=FALSE, include=FALSE, paged.print=FALSE}

df_1 <-
  bind_rows(
    "C:/Users/mali/Documents/R/atu_basket/HamData_R66-01-07.0718.xlsx" %>%
      excel_sheets() %>%
      set_names() %>%
      map(read_excel,
          path = "C:/Users/mali/Documents/R/atu_basket/HamData_R66-01-07.0718.xlsx")
  )

df_2 <-
  bind_rows(
    "C:/Users/mali/Documents/R/atu_basket/HamData_R66-08-14.07.18.xlsx" %>%
      excel_sheets() %>%
      set_names() %>%
      map(read_excel,
          path = "C:/Users/mali/Documents/R/atu_basket/HamData_R66-08-14.07.18.xlsx")
  )

df <- bind_rows(df_1, df_2)

colnames(df) <-
  c(
    "magaza_tipi",
    "tarih",
    "fis_saati",
    "tekil_fis_kodu",
    "magaza",
    "unifree_kategori_2",
    "grup",
    "alt_grup",
    "malzeme",
    "ghcode",
    "unicode",
    "marka",
    "musteri",
    "doğum_tarihi",
    "kimlik_no",
    "X__2",
    "to_airport",
    "yolcu_cinsiyeti",
    "pasaport_no",
    "milliyet",
    "pass_milliyet",
    "pasaport_no_dep",
    "taksit_sayısı",
    "kampanya_kart",
    "hasılat",
    "adet"
  )

rm(df_1, df_2)
df <- df[, -16] # sütun silme (X__2)
df <- df[, -16] # sütun silme (to airport)
```

####DATA LOAD & CLEAN THE REDUNDANT OBSERVATIONS

Data iki Excel çalışma kitabı ve 15 Excel sayfası şeklindeydi. Her iki dosya ayrı ayrı yüklendi ve birleştirildi. 
İlk yüklemede 26 olan feature sayısı "to airport"" ve "X__2"" adlı sütunların silinmesi ile 24'e düştü. 

15 Excel sayfasından elde edilen verilerin dip kısmında bulunan "Sonuç" satırları temizlendi.

```{r CLEAN THE REDUNDANT OBSERVATIONS-SONUÇ, include=FALSE}
nrow(df[which(df$magaza_tipi == "Sonuç"), ]) #Mağaza Tipi "Sonuç" 15

df <- df[-which(df$magaza_tipi == "Sonuç"),]

```

Datasetinde bulunan excel sayfalarından bir tanesi 1.01.2018 tarihli verileri içerdiğinden *36707* 
satır datasetinden çıkarıldı.

```{r CLEAN THE REDUNDANT OBSERVATIONS-AUGUST, include=FALSE}

nrow(df[which(df$tarih == "1.01.2018") , ]) #tarih 01.01.2018 olanlar 36707

df <- df[-which(df$tarih == "1.01.2018"),]
```

####MISSING VALUE CONTROL

```{r MISSING VALUE CONTROL, echo=FALSE}
# MISSING VALUE CONTROL  ----------------------------------------------------------------------
colSums(is.na(df))
```

Data temizliğinden sonra datasetinde missing value kalmamıştır.


```{r DATA CLEAN, include=FALSE}
unique(df$tarih) #1-14 TEMMUZ 2018
unique(df$magaza) #23 MAGAZA
unique(df$unifree_kategori_2) #10 KATEGORI
unique(df$grup) #41 GRUP
unique(df$alt_grup) #126 ALT GRUP
unique(df$marka) #763 MARKA
unique(df$yolcu_cinsiyeti)

# FIX THE LEVELS OF "yolcu_cinsiyeti"
df$yolcu_cinsiyeti <- gsub("E$", "M", df$yolcu_cinsiyeti)
df$yolcu_cinsiyeti <- gsub("K$", "F", df$yolcu_cinsiyeti)
df$yolcu_cinsiyeti <- gsub("r$", "Diger", df$yolcu_cinsiyeti)
df$yolcu_cinsiyeti <- gsub("#$", "Diger", df$yolcu_cinsiyeti)
df$yolcu_cinsiyeti <- gsub("2$", "Diger", df$yolcu_cinsiyeti)
df$yolcu_cinsiyeti <- gsub("N$", "Diger", df$yolcu_cinsiyeti)
df$yolcu_cinsiyeti <- gsub("9$", "Diger", df$yolcu_cinsiyeti)
df$yolcu_cinsiyeti <- gsub("k$", "F", df$yolcu_cinsiyeti)
df$yolcu_cinsiyeti <- gsub("3$", "Diger", df$yolcu_cinsiyeti)
df$yolcu_cinsiyeti <- gsub("1$", "Diger", df$yolcu_cinsiyeti)
df$yolcu_cinsiyeti <- gsub("7$", "Diger", df$yolcu_cinsiyeti)
df$yolcu_cinsiyeti <- gsub("D$", "Diger", df$yolcu_cinsiyeti)
df$yolcu_cinsiyeti <- gsub("0$", "Diger", df$yolcu_cinsiyeti)
df$yolcu_cinsiyeti <- gsub("4$", "Diger", df$yolcu_cinsiyeti)
df$yolcu_cinsiyeti <- gsub("5$", "Diger", df$yolcu_cinsiyeti)
df$yolcu_cinsiyeti <- gsub("8$", "Diger", df$yolcu_cinsiyeti)
df$yolcu_cinsiyeti <- gsub("6$", "Diger", df$yolcu_cinsiyeti)
df$yolcu_cinsiyeti <- gsub("R$", "Diger", df$yolcu_cinsiyeti)
df$yolcu_cinsiyeti <- gsub("A$", "Diger", df$yolcu_cinsiyeti)
df$yolcu_cinsiyeti <- gsub("G$", "Diger", df$yolcu_cinsiyeti)
df$yolcu_cinsiyeti <- gsub("Y$", "Diger", df$yolcu_cinsiyeti)
df$yolcu_cinsiyeti <- gsub("T$", "Diger", df$yolcu_cinsiyeti)
df$yolcu_cinsiyeti <- gsub("B$", "Diger", df$yolcu_cinsiyeti)
df$yolcu_cinsiyeti <- gsub("P$", "Diger", df$yolcu_cinsiyeti)
df$yolcu_cinsiyeti <- gsub("Z$", "Diger", df$yolcu_cinsiyeti)
df$yolcu_cinsiyeti <- gsub("O$", "Diger", df$yolcu_cinsiyeti)

unique(df$pass_milliyet)
unique(df$milliyet)

df <- df %>%
  mutate(
    pass_milliyet = ifelse(
      pass_milliyet == "Tayin edilmedi" &
        milliyet == "Türkiye",
      "TURKEY",
      pass_milliyet
    )
  )

df <- df %>%
  mutate(
    pass_milliyet = ifelse(
      pass_milliyet == "Tayin edilmedi" &
        milliyet == "Almanya",
      "GERMANY",
      pass_milliyet
    )
  )

df <- df %>%
  mutate(
    pass_milliyet = ifelse(
      pass_milliyet == "Tayin edilmedi" &
        milliyet == "Fransa",
      "FRANCE",
      pass_milliyet
    )
  )

df <- df %>%
  mutate(
    pass_milliyet = ifelse(
      pass_milliyet == "Tayin edilmedi" &
        milliyet == "Ukrayna",
      "UKRAINE",
      pass_milliyet
    )
  )

df <- df %>%
  mutate(
    pass_milliyet = ifelse(
      pass_milliyet == "Tayin edilmedi" &
        str_detect(milliyet, ".spanya") == TRUE,
      "SPAIN",
      pass_milliyet
    )
  )

df <- df %>%
  mutate(
    pass_milliyet = ifelse(
      pass_milliyet == "Tayin edilmedi" &
        str_detect(milliyet, ".ran") == TRUE,
      "ISLAMIC REPUBLIC OF IRAN",
      pass_milliyet
    )
  )

df <- df %>%
  mutate(
    pass_milliyet = ifelse(
      pass_milliyet == "Tayin edilmedi" &
        milliyet == "Kanada",
      "CANADA",
      pass_milliyet
    )
  )

df <- df %>%
  mutate(
    pass_milliyet = ifelse(
      pass_milliyet == "Tayin edilmedi" &
        milliyet == "Japonya",
      "JAPAN",
      pass_milliyet
    )
  )

df <- df %>%
  mutate(
    pass_milliyet = ifelse(
      pass_milliyet == "Tayin edilmedi" &
        milliyet == "Danimarka",
      "DENMARK",
      pass_milliyet
    )
  )

df <- df %>%
  mutate(
    pass_milliyet = ifelse(
      pass_milliyet == "Tayin edilmedi" &
        str_detect(milliyet, ".talya") == TRUE,
      "ITALY",
      pass_milliyet
    )
  )

df <- df %>%
  mutate(
    pass_milliyet = ifelse(
      pass_milliyet == "Tayin edilmedi" &
        milliyet == "Avusturya",
      "AUSTRIA",
      pass_milliyet
    )
  )

df <- df %>%
  mutate(
    pass_milliyet = ifelse(
      pass_milliyet == "Tayin edilmedi" &
        str_detect(milliyet, "Amerika.Birle.ik.Dev") == TRUE,
      "UNITED STATES OF AMERICA",
      pass_milliyet
    )
  )

df <- df %>%
  mutate(
    pass_milliyet = ifelse(
      pass_milliyet == "Tayin edilmedi" &
        milliyet == "Rusya",
      "RUSSIA",
      pass_milliyet
    )
  )

df <- df %>%
  mutate(
    pass_milliyet = ifelse(
      pass_milliyet == "Tayin edilmedi" &
        milliyet == "Çin",
      "CHINA",
      pass_milliyet
    )
  )

df <- df %>%
  mutate(
    pass_milliyet = ifelse(
      pass_milliyet == "Tayin edilmedi" &
        milliyet == "Azerbaycan",
      "AZERBAIJAN",
      pass_milliyet
    )
  )

df <- df %>%
  mutate(
    pass_milliyet = ifelse(
      pass_milliyet == "Tayin edilmedi" &
        milliyet == "Gürcistan",
      "GEORGIA",
      pass_milliyet
    )
  )

df <- df %>%
  mutate(
    pass_milliyet = ifelse(
      pass_milliyet == "Tayin edilmedi" &
        str_detect(milliyet, ".ngiltere") == TRUE,
      "UNITED KINGDOM",
      pass_milliyet
    )
  )

df <- df %>%
  mutate(
    pass_milliyet = ifelse(
      pass_milliyet == "Tayin edilmedi" &
        str_detect(milliyet, ".sviçre") == TRUE,
      "SWITZERLAND",
      pass_milliyet
    )
  )

df <- df %>%
  mutate(
    pass_milliyet = ifelse(
      pass_milliyet == "Tayin edilmedi" &
        milliyet == "Hollanda",
      "NETHERLANDS",
      pass_milliyet
    )
  )

df <- df %>%
  mutate(
    pass_milliyet = ifelse(
      pass_milliyet == "Tayin edilmedi" &
        str_detect(milliyet, ".srail") == TRUE,
      "ISRAEL",
      pass_milliyet
    )
  )

df <- df %>%
  mutate(
    pass_milliyet = ifelse(
      pass_milliyet == "Tayin edilmedi" &
        milliyet == "Portekiz",
      "PORTUGUAL",
      pass_milliyet
    )
  )

df <- df %>%
  mutate(
    pass_milliyet = ifelse(
      pass_milliyet == "Tayin edilmedi" &
        milliyet == "Belçika",
      "BELGIUM",
      pass_milliyet
    )
  )

df <- df %>%
  mutate(
    pass_milliyet = ifelse(
      pass_milliyet == "Tayin edilmedi" &
        str_detect(milliyet, ".sveç") == TRUE,
      "SWEDEN",
      pass_milliyet
    )
  )

df <- df %>%
  mutate(
    pass_milliyet = ifelse(
      pass_milliyet == "Tayin edilmedi" &
        milliyet == "Ermenistan",
      "ARMENIA",
      pass_milliyet
    )
  )

df <- df %>%
  mutate(
    pass_milliyet = ifelse(
      pass_milliyet == "Tayin edilmedi" &
        milliyet == "Avustralya",
      "AUSTRALIA",
      pass_milliyet
    )
  )

df <- df %>%
  mutate(
    pass_milliyet = ifelse(
      pass_milliyet == "Tayin edilmedi" &
        milliyet == "Yunanistan",
      "GREECE",
      pass_milliyet
    )
  )

MissingMilliyet <- df %>%
  group_by(pass_milliyet, milliyet) %>%
  summarise(ADET = n(), sayı = sum(ADET)) %>%
  filter(pass_milliyet == "Tayin edilmedi")

```

####DATA CLEAN

Datasetinde bulunan featurelar faktör olarak kabul edildi ve herbirinin seviyeleri incelendi. Yolcu cinsiyeti haricindeki featurelarda değişiklik yapılmadı.Yolcu cinsiyetinde çok fazla seviye gözlendi. Bu seviyelerden "M" ve "F" kabul edildi. Türkçe ve ingilizce farkından kaynaklı "E" seviyesi de "M" olarak işaretlendi. Benzer şekilde "k","K" seviyeleri de "F" olarak işaretlendi. Geri kalan seviyeler "Diger" olarak işaretlendi.

```{r DISCARD THE SOLD ALONE OBSERVATIONS, include=FALSE}
fis <- df %>%
  group_by(tekil_fis_kodu) %>%
  summarise(row = n(), adet = sum(adet))

discard <- fis[which(fis$row == 1), ]
discard <- discard[which(discard$adet == 1), ]

df_poly <-
  df[-which(df$tekil_fis_kodu %in% discard$tekil_fis_kodu),]

df_single <-
  df[which(df$tekil_fis_kodu %in% discard$tekil_fis_kodu),]

```

Dataseti tekil fiş numarasına göre gruplandı. Her bir tekil fiş numarasına ait adetler hesaplandı. Dataseti tekil fiş numarası ve ona ait satır sayısının her ikisi birlikte *1* olan satırlar datasetinden ayrıldı. Bu satırlar analizin birliktelik kuralları kısmına dahil edilmeyecek.

```{r SPLIT THE DATASET, include=FALSE}

df_poly_arr <- df_poly[which(df_poly$magaza_tipi == "Arrival"),]

df_poly_dep <- df_poly[which(df_poly$magaza_tipi == "Departure"),]

df_poly_arr_tur <-
  df_poly_arr[which(df_poly_arr$pass_milliyet == "TURKEY"),]

df_poly_dep_china <-
  df_poly_dep[which(df_poly_dep$pass_milliyet == "CHINA"),]

```

Çoklu satışları içeren datasetinden, *ARRIVAL*,*ARRIVAL (TURKS)*,*DEPARTURE*, *DEPARTURE (CHINA)* isimleri ile dört farklı alt dataseti yaratıldı. Analiz bu dört farklı alt dataseti üzerinden gerçekleştirilecek. 

##FREQUENCY TABLES



####MAĞAZA TİPİ

```{r FREQUENCY TABLES, echo=FALSE}
options(digits = 4)
s_magaza_tipi <- df_poly %>%
  group_by(magaza_tipi) %>%
  summarise(
    HASILAT = sum(hasilat),
    ADET = sum(adet),
    ROW = n(),
    AVG = (HASILAT / ADET)
  )
s_magaza_tipi <-
  s_magaza_tipi[order(s_magaza_tipi$HASILAT, decreasing = TRUE),]
sf_magaza_tipi <-
  formattable(
    head(s_magaza_tipi, 10),
    list(
      HASILAT = color_bar("lightblue"),
      ADET = color_bar("lightblue"),
      ROW = color_bar("lightblue"),
      AVG = color_bar("lightblue")
    )
  )
sf_magaza_tipi
```

####PASAPORT MİLLİYET-DEPARTURE

```{r FREQUENCY TABLES 2, echo=FALSE}
s_pass_milliyet_dep <- df_poly_dep %>%
  group_by(pass_milliyet) %>%
  summarise(
    HASILAT = sum(hasilat),
    ADET = sum(adet),
    ROW = n(),
    AVG = (HASILAT / ADET)
  )
s_pass_milliyet_dep <-
  s_pass_milliyet_dep[order(s_pass_milliyet_dep$HASILAT, decreasing = TRUE), ]
sf_pass_milliyet_dep <-
  formattable(
    head(s_pass_milliyet_dep, 10),
    list(
      HASILAT = color_bar("lightblue"),
      ADET = color_bar("lightblue"),
      ROW = color_bar("lightblue"),
      AVG = color_bar("lightblue")
    )
  )
sf_pass_milliyet_dep
```

####PASAPORT MİLLİYET-ARRIVAL

```{r FREQUENCY TABLES 3, echo=FALSE}
s_pass_milliyet_arr <- df_poly_arr %>%
  group_by(pass_milliyet) %>%
  summarise(
    HASILAT = sum(hasilat),
    ADET = sum(adet),
    ROW = n(),
    AVG = (HASILAT / ADET)
  )
s_pass_milliyet_arr <-
  s_pass_milliyet_arr[order(s_pass_milliyet_arr$HASILAT, decreasing = TRUE), ]
sf_pass_milliyet_arr <-
  formattable(
    head(s_pass_milliyet_arr, 10),
    list(
      HASILAT = color_bar("lightblue"),
      ADET =
        color_bar("lightblue"),
      ROW =
        color_bar("lightblue"),
      AVG =
        color_bar("lightblue")
    )
  )
sf_pass_milliyet_arr

```

##ARRIVAL 

```{r ARRIVAL, echo=FALSE, fig.height=6, fig.width=9, message=FALSE, warning=FALSE, paged.print=FALSE}

# CREATE TRANSACTIONS
tr_arr_0718 <-
  paste(df_poly_arr$tekil_fis_kodu,
        df_poly_arr$unifree_kategori_2,
        sep = "\n")
write(tr_arr_0718, file = "tr_arr_0718")
tr_arr <-
  read.transactions("tr_arr_0718", format = "single", cols = c(1, 2))

# ECLAT
itemset_arr_uk2 <-
  eclat (tr_arr, parameter = list(supp = 0.001, minlen = 2))
inspect(head(sort(itemset_arr_uk2, by = "support"), 25))

# TOP 10 FREQUENT ITEMS
itemFrequencyPlot(
  tr_arr,
  topN = 25,
  col = brewer.pal(3, "Blues"),
  main = 'Top 10 Products',
  type = "relative",
  ylab = "Item Frequency(Relative)",
  cex  = 1
)

# APRIORI ALGORYTHM
rul_arr_uk2 <-
  apriori (tr_arr, parameter = list(
    supp = 0.001,
    conf = 0.05,
    minlen = 2
  ))
rul_arr_uk2_sorted <-
  sort (rul_arr_uk2, by = "support", decreasing = TRUE)

# CLEAR REDUNDANT RULES AND VISUALISING
rul_arr_uk2_red <-
  rul_arr_uk2_sorted[!is.redundant(rul_arr_uk2_sorted)]
rul_arr_uk2_sign <-
  rul_arr_uk2_red[is.significant(
    rul_arr_uk2_red,
    tr_arr,
    method = "fisher",
    alpha = .01,
    adjust = "bonferroni"
  )]
summary(rul_arr_uk2_sign)
rul_arr_uk2_sign <-
  sort(rul_arr_uk2_sign, by = "support", decreasing = TRUE)
inspect(head(rul_arr_uk2_sign, 20))

plot(
  rul_arr_uk2_sign,
  method = "graph",
  control = list(verbose = TRUE),
  engine = "html",
  main = "RULES of ARRIVAL"
  )

```

##ARRIVAL (TURKS)

```{r ARRIVAL (TURKS), echo=FALSE, fig.height=6, fig.width=9, message=FALSE, warning=FALSE, paged.print=FALSE}

# CREATE TRANSACTIONS
tr_arr_turk_0718 <-
  paste(df_poly_arr_tur$tekil_fis_kodu,
        df_poly_arr_tur$unifree_kategori_2,
        sep = "\n")
write(tr_arr_turk_0718, file = "tr_arr_turk_0718")
tr_arr_turk <-
  read.transactions("tr_arr_turk_0718", format = "single", cols = c(1, 2))

# ECLAT
itemset_arr_turk_uk2 <-
  eclat (tr_arr_turk, parameter = list(supp = 0.001, minlen = 2))
inspect(head(sort(itemset_arr_turk_uk2, by = "support"), 25))

# TOP 10 FREQUENT ITEMS
itemFrequencyPlot(
  tr_arr_turk,
  topN = 25,
  col = brewer.pal(3, "Blues"),
  main = 'Top 10 Products',
  type = "relative",
  ylab = "Item Frequency(Relative)",
  cex  = 1
)

# APRIORI ALGORYTHM
rul_arr_turk_uk2 <-
  apriori (tr_arr_turk, parameter = list(
    supp = 0.001,
    conf = 0.05,
    minlen = 2
  ))
rul_arr_turk_uk2_sorted <-
  sort (rul_arr_turk_uk2, by = "support", decreasing = TRUE)

# CLEAR REDUNDANT RULES AND VISUALISING
rul_arr_turk_uk2_redundant <-
  rul_arr_turk_uk2_sorted[!is.redundant(rul_arr_turk_uk2_sorted)]
rul_arr_turk_uk2_sign <-
  rul_arr_turk_uk2_redundant[is.significant(
    rul_arr_turk_uk2_redundant,
    tr_arr_turk,
    method = "fisher",
    alpha = .01,
    adjust = "bonferroni"
  )]
summary(rul_arr_turk_uk2_sign)
rul_arr_turk_uk2_sign <-
  sort(rul_arr_turk_uk2_sign, by = "confidence", decreasing = TRUE)
inspect(head(rul_arr_turk_uk2_sign, 20))

plot(
  rul_arr_turk_uk2_sign,
  method = "graph",
  control = list(verbose = TRUE),
  engine = "html"
)

```

##DEPARTURE

```{r DEPARTURE, echo=FALSE, fig.height=6, fig.width=9, message=FALSE, warning=FALSE, paged.print=FALSE}

# CREATE TRANSACTIONS
tr_dep_0718 <-
  paste(df_poly_dep$tekil_fis_kodu,
        df_poly_dep$unifree_kategori_2,
        sep = "\n")
write(tr_dep_0718, file = "tr_dep_0718")
tr_dep <-
  read.transactions("tr_dep_0718", format = "single", cols = c(1, 2))

# ECLAT
itemset_dep_uk2 <-
  eclat (tr_dep, parameter = list(supp = 0.001, minlen = 2))
inspect(head(sort(itemset_dep_uk2, by = "support"), 25))

# TOP 10 FREQUENT ITEMS
itemFrequencyPlot(
  tr_dep,
  topN = 25,
  col = brewer.pal(3, "Blues"),
  main = 'Top 10 Products',
  type = "relative",
  ylab = "Item Frequency(Relative)",
  cex  = 1
)

# APRIORI ALGORYTHM
rul_dep_uk2 <-
  apriori (tr_dep, parameter = list(
    supp = 0.001,
    conf = 0.05,
    minlen = 2
  ))
rul_dep_uk2_sorted <-
  sort (rul_dep_uk2, by = "support", decreasing = TRUE)

# CLEAR REDUNDANT RULES AND VISUALISING
rul_dep_uk2_redundant <-
  rul_dep_uk2_sorted[!is.redundant(rul_dep_uk2_sorted)]
rul_dep_uk2_sign <-
  rul_dep_uk2_redundant[is.significant(
    rul_dep_uk2_redundant,
    tr_dep,
    method = "fisher",
    alpha = .01,
    adjust = "bonferroni"
  )]
summary(rul_dep_uk2_sign)
rul_dep_uk2_sign <-
  sort(rul_dep_uk2_sign, by = "confidence", decreasing = TRUE)
inspect(head(rul_dep_uk2_sign, 20))

plot(
  rul_dep_uk2_sign,
  method = "graph",
  control = list(verbose = TRUE),
  engine = "html"
)
```

##DEPARTURE (CHINA)

```{r DEPARTURE (CHINA), echo=FALSE, fig.height=6, fig.width=9, message=FALSE, warning=FALSE, paged.print=FALSE}

# CREATE TRANSACTIONS
tr_dep_china_0718 <-
  paste(df_poly_dep_china$tekil_fis_kodu,
        df_poly_dep_china$unifree_kategori_2,
        sep = "\n")
write(tr_dep_china_0718, file = "tr_dep_china_0718")
tr_dep_china <-
  read.transactions("tr_dep_china_0718", format = "single", cols = c(1, 2))

# ECLAT
itemset_dep_china_uk2 <-
  eclat (tr_dep_china, parameter = list(supp = 0.001, minlen = 2))
inspect(head(sort(itemset_dep_china_uk2, by = "support"), 25))

# TOP 10 FREQUENT ITEMS
itemFrequencyPlot(
  tr_dep_china,
  topN = 25,
  col = brewer.pal(3, "Blues"),
  main = 'Top 10 Products',
  type = "relative",
  ylab = "Item Frequency(Relative)",
  cex  = 1
)

# APRIORI ALGORYTHM
rul_dep_china_uk2 <-
  apriori (tr_dep_china, parameter = list(
    supp = 0.001,
    conf = 0.05,
    minlen = 2
  ))
rul_dep__china_uk2_sorted <-
  sort (rul_dep_china_uk2, by = "support", decreasing = TRUE)

# CLEAR REDUNDANT RULES AND VISUALISING
rul_dep_china_uk2_red <-
  rul_dep__china_uk2_sorted[!is.redundant(rul_dep__china_uk2_sorted)]
rul_dep_china_uk2_sign <-
  rul_dep_china_uk2_red[is.significant(
    rul_dep_china_uk2_red,
    tr_dep_china,
    method = "fisher",
    alpha = .01,
    adjust = "bonferroni"
  )]
summary(rul_dep_china_uk2_sign)
rul_dep_china_uk2_sign <-
  sort(rul_dep_china_uk2_sign, by = "confidence", decreasing = TRUE)
inspect(head(rul_dep_china_uk2_sign, 20))

plot(
  rul_dep_china_uk2_sign,
  method = "graph",
  control = list(verbose = TRUE),
  engine = "html"
)
```

##SOLD ALONE

```{r SOLD ALONE, echo=FALSE, fig.height=6, fig.width=9, message=FALSE, warning=FALSE, paged.print=FALSE}

# CREATE TRANSACTIONS
tr_SoldAlone_0718 <-
  paste(df_single$tekil_fis_kodu,
        df_single$unifree_kategori_2,
        sep = "\n")
write(tr_SoldAlone_0718, file = "tr_SoldAlone_0718")
tr_SoldAlone <-
  read.transactions("tr_SoldAlone_0718", format = "single", cols = c(1, 2))

# ECLAT
itemset_SoldAlone_uk2 <-
  eclat (tr_SoldAlone, parameter = list(supp = 0.0000001, minlen = 2))
inspect(head(sort(itemset_SoldAlone_uk2, by = "support"), 25))

# TOP 10 FREQUENT ITEMS
itemFrequencyPlot(
  tr_SoldAlone,
  topN = 25,
  col = brewer.pal(3, "Blues"),
  main = 'Top 10 Products',
  type = "relative",
  ylab = "Item Frequency(Relative)",
  cex  = 1
)

# APRIORI ALGORYTHM
rul_SoldAlone_uk2 <-
  apriori (tr_SoldAlone, parameter = list(
    supp = 0.000000001,
    conf = 0.000000001,
    minlen  =1
  ))
rul_SoldAlone_uk2_sorted <-
  sort (rul_SoldAlone_uk2, by = "support", decreasing = TRUE)

summary(rul_SoldAlone_uk2_sorted)

inspect(head(rul_SoldAlone_uk2_sorted, 20))

plot(
  rul_SoldAlone_uk2_sorted,
  method = "graph",
  control = list(verbose = TRUE),
  engine = "html"
)
```

